臺灣桃園地方法院刑事判決
111年度交易字第559號
公  訴  人  臺灣桃園地方檢察署檢察官
被      告  藍莉雯



選任辯護人  康英彬律師
上列被告因過失致重傷案件，經檢察官提起公訴（110年度偵字
第38729號），被告於本院準備程序進行中就被訴事實為有罪之
陳述，經本院告知簡式審判程序意旨，並聽取當事人之意見後，
裁定依簡式審判程序審理，判決如下：
    主  文
藍莉雯犯過失致重傷罪，處有期徒刑肆月，如易科罰金，以新臺
幣壹仟元折算壹日。
    事實及理由
一、本件犯罪事實及證據，除證據部分增列「被告藍莉雯於本院
    準備程序及審理中之自白」、「本院111年9月28日勘驗筆錄
    暨勘驗影片截圖」外，其餘均引用臺灣桃園地方檢察署檢察
    官起訴書之記載（如附件）。
二、論罪科刑：
　㈠按稱重傷者，謂下列傷害：一、毀敗或嚴重減損一目或二目
    之視能。二、毀敗或嚴重減損一耳或二耳之聽能。三、毀敗
    或嚴重減損語能、味能或嗅能。四、毀敗或嚴重減損一肢以
    上之機能。五、毀敗或嚴重減損生殖之機能。六、其他於身
    體或健康，有重大不治或難治之傷害，刑法第10條第4項定
    有明文。經查，被害人張金武因本次車禍事故受有受有頸椎
    外傷併脊髓損傷及四肢完全癱瘓之傷害，因而四肢無法活動
    及自理生活等情，除據告訴人即張金武之妻張劉玉梅於警詢
    中陳明外，另有長庚醫療財團法人林口長庚紀念醫院診斷證
    明書（見偵字卷第18、81頁）在卷為據，符合刑法第10條第
    4項第6款「其他於身體或健康，有重大不治或難治之傷害」
    之情形。是核被告所為，係犯刑法第284條後段之過失致重
    傷罪。
　㈡被告於車禍發生後，在偵查機關尚未發覺肇事者前，於處理
    員警前往現場時，當場承認為肇事人，自首而接受裁判，此
    有桃園市政府警察局中壢分局中壢交通中隊道路交通事故肇
    事人自首情形紀錄表在卷可憑（見偵字卷第59頁），係對於
    未經發覺之罪自首而受裁判，爰依刑法第62條前段之規定，
    減輕其刑。
　㈢另被告之辯護人為被告之利益辯稱：被害人駕駛機車至本案
    事發路口時，以左手未握機車手把之不當方式駕駛機車、駛
    至路口未減速、未注意車前狀況，故與有過失云云。惟被告
    坦承對於被害人之重傷害結果應負過失責任，復經本院勘驗
    路口監視器影片，足認被告確有如起訴書所載之過失行為，
    而本案經檢察官送桃園市政府車輛行車事故鑑定會鑑定，其
    意見亦同此結論，是本案被告確有過失行為甚明，自不待言
    ，故辯護人上開辯詞應係就被告之科刑範圍為辯護。經查，
    本院勘驗上開路口監視器影片，被害人於影片時間07：46：
    44時，「疑似」將其左手離開手把後隨即與被告車輛發生碰
    撞（見本院交易字卷第44至49頁），惟被害人為綠燈直行進
    入路口，路權優先，縱認被害人確有前揭行為，亦難認與本
    案過失致重傷之結果間有何因果關係；依同前理由，亦難認
    被害人於綠燈直行之情況下，有應減速讓被告左轉彎之注意
    義務，或有何未注意車前狀況之過失，併此敘明。
　㈣爰以行為人之責任為基礎，審酌被告未遵照燈光號誌指示，
    貿然左轉彎，肇致本案之交通事故，使被害人受有如起訴書
    所載之重傷害，造成被害人及其家屬終生之重大影響，足認
    被告犯行所生之損害尤鉅；惟念被告於警詢、偵查及本院審
    理時均坦承犯行，有意與告訴人達成和解，惟因金額仍有差
    距，致未能達成和解、賠償告訴人所受損害，犯後態度尚屬
    良好，又被告前無犯罪前科紀錄，素行甚佳，並兼衡被告之
    過失程度、被害人所受傷害程度，及被告於警詢自述專科畢
    業之智識程度、職業為工、家庭經濟狀況勉持等一切情狀，
    量處如主文所示之刑，並諭知如易科罰金之折算標準。
三、據上論斷，應依刑事訴訟法第273條之1第1項、第299條第1
    項前段、第310條之2、第454條，判決如主文。
本案經檢察官陳建宇提起公訴，經檢察官吳佳美到庭執行職務。
中　　華　　民　　國　　111 　年　　11　　月　　1 　　日
                  刑事第十四庭    法　官　    劉得為
以上正本證明與原本無異。
如不服本判決應於收受判決後20日內向本院提出上訴書狀，並應
敘述具體理由。其未敘述上訴理由者，應於上訴期間屆滿後20日
內向本院補提理由書(均須按他造當事人之人數附繕本)「切勿逕
送上級法院」。 
　　　　　　　　　　　　　　　    書記官　　　林思妤　
中　　華　　民　　國　　111 　年　　11　　月　　1 　　日
附錄本案論罪科刑依據之法條：
中華民國刑法第284條
因過失傷害人者，處1年以下有期徒刑、拘役或10萬元以下罰金
；致重傷者，處3年以下有期徒刑、拘役或30萬元以下罰金。
附件：
臺灣桃園地方檢察署檢察官起訴書
                                    110年度偵字第38729號
　　被　　　告　藍莉雯　女　62歲（民國00年0月00日生）
　　　　　　　　　　　　住○○市○鎮區○○里00鄰○○路○
　　　　　　　　　　　　　○○段00巷0弄0號
　　　　　　　　　　　　國民身分證統一編號：Z000000000號
上列被告因過失傷害案件，已經偵查終結，認應提起公訴，茲將
犯罪事實及證據並所犯法條分敘如下：
　　　　犯  罪  事  實
一、藍莉雯於民國110 年7 月8 日上午7 時46分前某時，駕駛車
    牌號碼0000-00 號自用小客車，沿桃園市中壢區領航北路1 
    段，由南往北方向行駛。其於同日上午7 時46分許，行至桃
    園市中壢區領航北路1 段與洽溪路口，本應注意行車管制號
    誌運作交岔口應遵守號誌之指示行左轉彎，且依當時情形，
    並無不能注意之情事，竟疏未注意及此，貿然左轉彎。適由
    張金武騎乘之車牌號碼000-000 號普通重型機車，沿桃園市
    中壢區領航北路1 段，由北往南方向駛至上揭路口，因閃避
    不及，其前車頭與藍莉雯前揭自用小客車之左側車身擦撞，
    使張金武人車倒地受有頸椎外傷併脊髓損傷及四肢完全癱瘓
    、創傷性腦出血、左側肩胛骨骨折、臉部3 處撕裂傷（3 公
    分、1 公分、1 公分）、肺挫傷之傷害。嗣經警到場查悉上
    情。
二、案經張金武之妻張劉玉梅訴由桃園市政府警察局中壢分局報
    告偵辦。
　　　　證據並所犯法條
一、證據清單及待證事實：
編號 證據名稱 待證事實 1 被告藍莉雯於警詢時及本署偵查中之供述。 證明車禍發生過程之事實。 2 證人張劉玉梅於本署偵查中之指證。 證明車禍發生過程之事實。 3 道路交通事故現場圖、道路交通事故調查報告表㈠、㈡各1 份。 證明車禍發生過程之事實。 4 監視錄影擷圖4 張。 證明車禍發生過程之事實。 5 現場暨車損照片共17張。 證明車禍發生地點及車損之事實。 6 診斷證明書2 份。 證明被害人受有前揭傷勢之事實。 7 桃園市政府車輛行車事故鑑定會鑑定意見書1 份。 證明被告駕車未遵守號誌之指示行左轉彎，為肇事原因。 
二、核被告藍莉雯所為，係犯刑法第284 條後段之過失致重傷罪
    嫌。
三、依刑事訴訟法第251 條第1 項提起公訴。
　　此　    致
臺灣桃園地方法院
中　　華　　民　　國　 111　　年　　3 　　月　　23　　日
　　　　　　　　　　　　　　　檢　察　官　 陳建宇
本件證明與原本無異 
中　　華　　民　　國　 111　　年　　3 　　月　　31　　日
                              書  記  官   林潔怡
所犯法條：
中華民國刑法第284條
因過失傷害人者，處 1 年以下有期徒刑、拘役或 10 萬元以下
罰金；致重傷者，處 3 年以下有期徒刑、拘役或 30 萬元以下
罰金。